---
title: "AED — Projeto Telemetria de Jogos Digitais"
output: 
  pdf_document: default
---

# Projeto Integrado — Telemetria de Jogos Digitais

## 👥 Integrantes do grupo 4:

- Gabriel da Silva Freitas
- José Carlos Pereira Neto
- Lucas Paulino Gomes
- Luís Miguel Vitor
- Maria Luiza Tavares Procópio
- Thierry Antonello Pengo

------------------------------------------------------------------------

## 🔍 Análise Exploratória de Dados

Esse documento tem como principal objetivo relatar os passos tomados para ler, analisar, processar e visualizar o dataset gerado para o projeto integrado da equipe 4 sobre pipeline de dados de telemetria de jogos digitais em parceria com a **MIMA Games & Design LTDA**.

------------------------------------------------------------------------

## 📚 Sumário

- [Etapa 1 - Importação do Dataset](#etapa-1---importação-do-dataset)
- [Etapa 2 - Análise Inicial](#etapa-2---análise-inicial)
- [Etapa 3 - Investigando Dados Sujos](#etapa-3---investigando-dados-sujos)
- [Etapa 4 - Transformação dos dados sujos](#etapa-4---transformação-dos-dados-sujos)
- [Etapa 5 - Geração dos gráficos](#etapa-5---geração-dos-gráficos)
- [Considerações Finais](#considerações-finais)

------------------------------------------------------------------------

## Etapa 1 - Importação do Dataset {#etapa-1---importação-do-dataset}

À princípio, importamos cada arquivo .csv gerado pelo simulador de dados presente no repositório do gerador no GitHub encontrado em: `https://github.com/luisvitor-unifeob/Gerador_de_Dados_Equipe4.git` Os dados presentes em cada dataset possuem algum tipo de 'sujeira' que será processada e transformada na etapa 4 dessa análise

```{r}
compras = read.csv('C:/Users/Gabriel/Documents/RepoWeb/Gerador-de-dados-PI/gerador/output/sujos/compras_20261006_185454_833908.csv')
itens = read.csv('C:/Users/Gabriel/Documents/RepoWeb/Gerador-de-dados-PI/gerador/output/sujos/itens_20261006_185507_989772.csv')
itens_compras = read.csv('C:/Users/Gabriel/Documents/RepoWeb/Gerador-de-dados-PI/gerador/output/sujos/itens_compra_20261006_185507_991205.csv')
jogadores = read.csv('C:/Users/Gabriel/Documents/RepoWeb/Gerador-de-dados-PI/gerador/output/sujos/jogadores_10000_20261006_185423_273011.csv')
partidas = read.csv('C:/Users/Gabriel/Documents/RepoWeb/Gerador-de-dados-PI/gerador/output/sujos/partidas_20261006_185430_644338.csv')
sessoes = read.csv('C:/Users/Gabriel/Documents/RepoWeb/Gerador-de-dados-PI/gerador/output/sujos/sessoes_20261006_185423_866959.csv')
```

------------------------------------------------------------------------

## Etapa 2 - Análise Inicial {#etapa-2---análise-inicial}

Para a etapa 2 dessa análise, foram utilizadas algumas funções para realizar uma exploração inicial dos datasets do nosso projeto.

Ao utilizar a função `head()`, podemos analisar as seis primeiras observações de cada dataFrame gerado, a fim de ter uma noção básica das variáveis e suas respectivas observações. À princípio

```{r}
# head
head(compras)
head(itens)
head(itens_compras)
head(jogadores)
head(partidas)
head(sessoes)
```

```{r}
# names
cat('Compras:\n')
names(compras)
cat('\n')

cat('Itens:\n')
names(itens)
cat('\n')

cat('Itens_Compras:\n')
names(itens_compras)
cat('\n')

cat('Jogadores:\n')
names(jogadores)
cat('\n')

cat('Partidas:\n')
names(partidas)
cat('\n')

cat('Sessões:\n')
names(sessoes)
```

```{r}
# structure
cat('Compras:\n')
str(compras)
cat('\n')

cat('Itens:\n')
str(itens)
cat('\n')

cat('Itens_Compras:\n')
str(itens_compras)
cat('\n')

cat('Jogadores:\n')
str(jogadores)
cat('\n')

cat('Partidas:\n')
str(partidas)
cat('\n')

cat('Sessões:\n')
str(sessoes)
```

```{r}
# Summary
cat('Compras:\n')
summary(compras)
cat('\n')

cat('Itens:\n')
summary(itens)
cat('\n')

cat('Itens_Compras:\n')
summary(itens_compras)
cat('\n')

cat('Jogadores:\n')
summary(jogadores)
cat('\n')

cat('Partidas:\n')
summary(partidas)
cat('\n')

cat('Sessões:\n')
summary(sessoes)
```

------------------------------------------------------------------------

## Etapa 3 - Investigando Dados Sujos {#etapa-3---investigando-dados-sujos}

------------------------------------------------------------------------

## Etapa 4 - Transformação dos Dados Sujos {#etapa-4---transformação-dos-dados-sujos}

------------------------------------------------------------------------

## Etapa 5 - Geração dos Gráficos {#etapa-5---geração-dos-gráficos}

------------------------------------------------------------------------

## Considerações Finais {#considerações-finais}
